臺灣臺南地方法院刑事判決　
110年度交易字第136號
公  訴  人  臺灣臺南地方檢察署檢察官
被      告  劉良振


上列被告因過失傷害案件，經檢察官提起公訴（109年度調偵字
第2168號），本院判決如下：
    主  文
本件公訴不受理。
    理  由
一、本件公訴意旨詳如附件起訴書所載。
二、按告訴乃論之罪，告訴人於第一審辯論終結前得撤回其告訴
    ；又告訴經撤回者，應諭知不受理之判決，且得不經言詞辯
    論為之，刑事訴訟法第238條第1項、第303條第3款、第307
    條分別定有明文。
三、查本件告訴人王獻隆告訴被告劉良振涉嫌過失傷害案件，公
    訴人認係觸犯刑法第284條前段之過失傷害罪，依同法第287
    條前段之規定，須告訴乃論。茲告訴人已於民國110年3月18
    日具狀撤回告訴，有刑事撤回告訴狀1份附卷足憑，依照首
    開說明，本件爰不經言詞辯論，逕為諭知不受理之判決。
四、依刑事訴訟法第303條第3款、第307條，判決如主文。
中　　華　　民　　國　　110 　年　　3 　　月　　23　　日
                  刑事第六庭  法　官　孫淑玉
以上正本證明與原本無異。
如不服本判決應於收受本判決後20日內向本院提出上訴書狀，並
應敘述具體理由。其未敘述上訴理由者，應於上訴期間屆滿後20
日內向本院補提理由書狀（均須按他造當事人之人數附繕本）「
切勿逕送上級法院」。 
　　　　　　　　　　　　　　　書記官　洪千棻
中　　華　　民　　國　　110 　年　　3 　　月　　23　　日

【附件】
臺灣臺南地方檢察署檢察官起訴書
                                   109年度調偵字第2168號
　　被　　　告　劉良振　男　52歲（民國00年0月00日生）
　　　　　　　　　　　　住○○市○○區○○路000巷0弄00號
　　　　　　　　　　　　國民身分證統一編號：Z000000000號
上列被告因過失傷害案件，已經偵查終結，認應提起公訴，茲將
犯罪事實及證據並所犯法條分敘如下：
　　　　犯罪事實
一、劉良振於民國108年6月5日上午11時48分許，駕駛車號000-0
    0號營業大貨車沿臺南市北區小東路由東向西方向行駛，駛
    至上開小東路與林森路2段路口時，欲右轉林森路2段，本應
    注意轉彎車應禮讓直行車先行，依當時天候晴、日間自然光
    線、柏油乾燥路面無缺陷、無障礙物、視距良好等情，無不
    能注意之情事，竟疏未注意，貿然右轉，適王一邦(於108年
    7月16日死亡)騎乘車號000-000號機車沿同向直行行駛在劉
    良振右方，2車遂發生碰撞，致王一邦受有右、左側膝部挫
    傷、右側踝部挫傷、右側手肘挫傷、右側腕部挫傷、鼻子擦
    傷、面部擦傷等傷害。
二、案經王一邦之子王獻隆告訴偵辦。
　　　　證據並所犯法條
一、證據清單及待證事實：
編號 證據名稱 待證事實 1 被告劉良振於警詢及偵查中之供述 證明被告劉良振於上開時、地駕駛上開車輛右轉時，與同向右方直行騎乘機車之被害人王一邦發生碰撞之事實。 2 證人即被害人王一邦於警詢之指證 證明被害人王一邦於上開時、地騎乘機車直行，與同向左後方由被告駕駛之上開車輛右轉時發生碰撞，並受有傷勢之事實。 3 高雄榮總臺南分院診斷證明書1紙 證明被害人王一邦因本案車禍受有上開傷勢之事實。 4 道路交通事故現場圖、道路交通事故調查表(一)、(二)、現場照片21張、監視器檔案1份 證明被告於上開時、地駕駛上開車輛右轉時，與同向右方直行之被害人王一邦駕駛機車發生碰撞之事實。 5 臺南市車輛行車事故鑑定委員會109年5月15日南市交鑑字第1090575115號函暨南鑑0000000案鑑定意見書 1.證明被告駕駛營大貨車，右轉未注意右側車輛，轉彎車未讓直行車先行，為肇事原因。 2.被害人王一邦無肇事因素。 
二、核被告劉良振所為，係犯刑法第284條前段之過失傷害罪嫌
    。
三、另告訴意旨指稱被害人王一邦於108年6月5日因本件車禍事
    故受傷，當日急診出院後，於108年6月25日在家中休克送醫
    急診，仍於108年7月16日死亡，而認被告上開所為係涉犯刑
    法第276條過失致死罪嫌。惟按過失致死罪之成立，應以該
    過失行為與死亡結果間，有相當之因果關係為其要件。而所
    謂相當因果關係，係指依經驗法則，綜合行為當時所存在之
    一切事實，為客觀之事後審查，認為在一般情形下，有此環
    境、有此行為之同一條件，均可發生同一之結果者，則該條
    件即為發生結果之相當條件，行為與結果即有相當之因果關
    係。反之，若在一般情形下，有此同一條件存在，而依客觀
    之審查，認為不必皆發生此結果者，則該條件與結果不相當
    ，不過為偶然之事實而已，其行為與結果間即無相當因果關
    係，從而若被害人因該過失行為受傷後，另因罹患他病致死
    ，所患之病與原傷毫無關聯，非屬原傷加入自然力所致者，
    則其因果關係已中斷，只能論以過失傷害罪，亦有最高法院
    87年度台上字第3417號、95年度台上字第6394號判決可參。
    然查，被害人王一邦於108年7月16日死亡，經本署相驗並進
    行解剖，解剖鑑定結果為被害人王一邦死於肝細胞癌破裂大
    量出血；死者另有肝硬化併食道靜脈曲張，雙側頭頂部自發
    性蜘蛛網膜下腔出血及黃疸，胃多處表淺性潰瘍，甲狀腺結
    節性增生，主動脈輕微粥狀硬化，慢性腎病，腎小動脈硬化
    ，死者死亡方式歸類為「自然死」，有108年9月24日法務部
    法醫研究所法醫理字第10800036300號函暨法醫研究所(108)
    醫鑑字第1081101592號解剖報告書暨鑑定報告書及本署相驗
    屍體證明書各1份為據，復經法務部法醫研究所函覆本署意
    旨略以：根據解剖所見，死者所受外傷均為表淺傷，不足以
    致死，且解剖中未見有腹部外傷，而死者肝臟左右葉多發性
    肝細胞癌，最大腫瘤10公分，最大腫瘤破裂致腹腔大量出血
    (1700毫升)，此腫瘤破裂根據解剖所見為自發性腫瘤過大破
    裂(如解剖照片1-4張)，因此研判與車禍無關等情，有法務
    部法醫研究所109年3月23日法醫理字第10900009640號函1份
    暨解剖照片4張在卷可稽，足認被害人王一邦因本案車禍所
    受傷勢不足以致死，自難將事故後因肝腫瘤破裂大量出血死
    亡之結果，認與被告本件車禍過失行為間，具有刑法意義上
    之相當因果關係，實無從以刑法過失致死罪責對被告相繩。
    惟此部份與前揭起訴過失傷害罪嫌之基本社會事實應屬同一
    ，為起訴效力所及，爰不另為不起訴處分，併此敘明。
四、依刑事訴訟法第251條第1項提起公訴。
　　此　致
臺灣臺南地方法院
中　　華　　民　　國　 110　　年　　1 　　月　　12　　日
　　　　　　　　　　　　　    檢 察 官  白　覲　毓
本件證明與原本無異
中　　華　　民　　國　 110　　年　　1 　　月　　26 　 日
　　　　　　　　　　　　　　　書 記 官　黃　瑀　謙
所犯法條：
中華民國刑法第284條
因過失傷害人者，處 1 年以下有期徒刑、拘役或 10 萬元以下
罰金；致重傷者，處 3 年以下有期徒刑、拘役或 30 萬元以下
罰金。